最高法院刑事裁定　　　　　　　　　　　　　　　　八十六年度台抗字第二○六號
　　抗告人　甲○○
右抗告人因侵占案件，不服台灣高等法院中華民國八十五年十二月三十一日駁回再審
聲請之裁定（八十五年度聲再字第七八七號），提起抗告，本院裁定如左：
    主  文
原裁定撤銷，應由台灣高等法院更為裁定。
    理  由
一抗告人甲○○係經原法院於民國八十一年四月九日依刑法第三百三十六條第二項判
處罪刑（八十年度上更(一)字第三三八號），修正刑事訴訟法施行前，原得上訴於第三
審法院，依刑事訴訟法施行法第五條第一項規定，自無刑事訴訟法第四百零五條之適
用，故其得對原裁定提起抗告，合先明。
二原裁定以：抗告人在原審聲請意旨略稱當初股東談愛珠與證人張勵於審判時均表示
（琮仁實業有限公司）負責人趙琮經常不在公司，關於收款及簽發帳務支票、運用貨
款，俱經趙琮（全權委託）同意分別由抗告人及談愛珠負責，趙琮對於公司向外租用
車輛亦未表異議，且未聲明公司不負擔星期例假日之租車費用，所有租車費款俱由談
愛珠簽發支票或以收取之貨款支票轉交抗告人向車行支付，抗告人因遭趙琮誤會而與
其協調後，趙琮認例假日租車費計新台幣十五萬元應由抗告人負擔，抗告人隨即給付
公司，並未侵占任何貨款，因依刑事訴訟法第四百二十條聲請再審；但經原審調查結
果，抗告人所舉資為聲請再審之證據理由，業於原法院八十年度上更(一)字第三三八號
侵占案件審理時提出，並經原確定判決予以批駁，核與刑事訴訟法第四百二十條第一
項各款及第四百二十一條之規定，無一相符，因認聲請為無理由而予駁回，固非無見
。
三惟查抗告人在原審之聲請意旨尚稱：租車方式及條件係採長期租用，按月計算租金
，可享折扣（平日與星期例假日均使用同一車輛），車行不許按日租用計費，趙琮亦
從未指示須將車輛於例假日開還車行，否則公司不負擔例假日之租金；此項證據理由
究竟是否符合刑事訴訟法第四百二十條第一項第六款之規定，能否提出適當之證據即
新證據以資證明﹖原審未予調查審酌，經本院調閱原法院八十年度上更(一)字第三三八
號案卷，此項證據亦未於該案審理中提出，乃原裁定竟謂抗告人所舉資為聲請再審之
證據理由業於該案審理時提出，並經該確定判決予以批駁，自與卷證資料不符，抗告
意旨執以指摘原裁定不當，非無理由，應將原裁定撤銷，由原法院更為裁定。
據上論結，應依刑事訴訟法第四百十三條前段，裁定如主文。
中      華      民      國    八十六    年      六      月      十八    日
                              最高法院刑事第四庭
                                  審判長法官  莊  來  成
                                        法官  曾  有  田
                                        法官  王  德  雲
                                        法官  謝  俊  雄
                                        法官  林  永  茂
      右正本證明與原本無異
                                              書  記  官
中      華      民      國    八十六    年      六      月    二十三    日
